臺灣新北地方法院民事判決
110年度訴字第3139號
原      告  詹雯婷  
訴訟代理人  張育銜律師
複代理人    竇韋岳律師
被      告  張雅晴  
訴訟代理人  王思雁律師
被      告  戚維軒  
上列當事人間請求損害賠償事件，經本院於民國111年7月4日言
詞辯論終結，判決如下：
    主  文
一、被告應連帶給付原告新臺幣200,000元，及均自民國110年12
    月14日起，至清償日止，按年息百分之五計算之利息。
二、原告其餘之訴駁回。
三、訴訟費用由被告連帶負擔百分之二十，餘由原告負擔。
四、本判決第一項得假執行。但被告乙○○、甲○○如以新臺幣200,
    000元為原告預供擔保，得免為假執行。
    事實及理由
一、原告主張：
　㈠原告與被告乙○○於民國106年10月10日結婚，育有兩名子女。
    詎被告乙○○於109年底突性情丕變並逐漸對原告之關懷置若
    罔聞，甚至不再給予原告家庭生活費用，原告於110年8月間
    查看被告乙○○Discord語音通話、文字記錄及108年間之手機
    訊息，並經臉書查詢，發現被告乙○○、甲○○二人間有逾越一
    般男女交往分際之舉措。而被告乙○○嗣與原告爭執間亦不否
    認與其被告甲○○出軌之情，並於110年10月29日簽下切結書
    ，坦承其與被告甲○○曾在新北市樹林區新樹路上之汽車旅館
    發生性行為。然被告乙○○於簽立切結書後，仍與被告甲○○有
    所聯繫，顯見被告二人對破壞原告婚姻關係乙事並無悔意。
  ㈡原告與被告乙○○間婚姻關係現仍存續中，被告甲○○明知被告
    乙○○已婚，卻仍與被告乙○○具親暱之舉動，而被告乙○○亦未
    謹守其對配偶之忠貞義務，被告二人間逾越一般友誼之行為
    ，已不法侵害原告婚姻之圓滿狀態與幸福，而屬不法侵害原
    告基於配偶關係之身分法益，且情節重大，是原告依第184
    條第1項、第185條第1項前段、第195條第1項、第3項等規定
    ，請求被告二人連帶給付精神慰撫金新臺幣（下同）100萬
    元。
　㈢聲明：
　⒈被告應連帶給付原告100萬元，暨自起訴狀繕本送達翌日起至
    清償日止，連帶給付年息5％計算之利息。
　⒉訴訟費用由被告連帶負擔。
二、被告部分：
　㈠被告甲○○抗辯：
　⒈被告二人為線上遊戲認識之網友，並無深交，亦未見過面，
    利用通訊軟體Discord聯絡僅係交流遊戲心得。被告乙○○無
    非係因邀約被告見面遭拒而挾怨報復，佯向原告陳稱與被告
    甲○○發生性行為。
　⒉原告主張被告乙○○於109年底突性情丕變並逐漸對原告之關懷
    置若罔聞。然被告二人既未曾私下見面，縱原告懷疑被告乙
    ○○有外遇情事，對象亦為他人，而非被告，原告之主張顯與
    實情不符。
　⒊原告所提出被告二人間之Discord通訊軟體對話紀錄，係未經
    被告乙○○同意，逕自翻閱被告乙○○之手機並翻攝之通訊軟體
    對話紀錄，顯為不法蒐證所取得，應無證據能力。退步言之
    ，縱認有證證能力，就上開對話內容觀之，大多為遊戲內容
    ，偶爾穿插玩笑式之嬉鬧言語，並無任何曖昧，原告斷章取
    義，顯非有理。
　⒋原告所提出之110年10月29日被告乙○○書立之切結書，為原告
    自行製作之私文書，其內容均為原告單方面書寫，切結書上
    亦未見被告乙○○之用印或簽章，被告否認形式上真正。縱認
    被告乙○○之簽名為真正，亦無從即認其所載內容為真實。
　⒌原告所提出之錄音檔及譯文，其內容自始至終均未提及被告
    甲○○之名字，實難特定原告與被告乙○○間對話中所稱之「她
    、女生」等代名詞為被告甲○○。況被告二人未曾見過面，被
    告乙○○所言無非為求得原告原諒以換取回歸家庭之效忠宣誓
    ，且亦未見原告提出其他積極事證舉證以實其說，自難認其
    上開主張為真。
　⒍並聲明：
　①原告之訴駁回。
　②訴訟費用由原告負擔。　
  ㈡被告乙○○到庭陳述：承認原告所主張事實，且同意原告的請
  求，僅無法確定給付時間。
三、本件不爭執之事實  ㈠
  ㈠原告與被告乙○○於106年10月10日結婚，目前婚姻關係存續中
    。
  ㈡被告乙○○Discord檔案照翻拍照片中「tani」為被告甲○○通訊
    軟體LINE之暱稱（本院卷第106頁至第107頁）。
四、本件之爭點：
  ㈠被告二人間是否有逾越一般男女交往分際之行為？
　⒈按民事訴訟法對於證據能力並未設有規定，違法取得之證據
    是否有證據能力，應從誠信原則、正當程序原則、憲法權利
    之保障、違法取得證據侵害法益之輕重、發現真實與促進訴
    訟之必要性等加以衡量（最高法院106年台再字第60號判決
    意旨參照）。查被告甲○○雖抗辯原告所提出之被告二人間之
    對話紀錄（見卷25至51頁），是在未經被告乙○○同意下所翻
    拍，不具證據能力云云，然上開翻拍內容既係來自被告乙○○
    之手機內容，而被告乙○○於本件亦未爭執原告取得上開對話
    紀錄侵害其隱私權，則被告甲○○自不得空言猜測原告取得上
    開對話紀錄有何違法取得情形，被告甲○○此部分之抗辯並非
    可採，本院自得以上開證據資料為認定事實之佐證。
　⒉又被告甲○○抗辯被告乙○○所簽具之切結書為真正，是原告就
    此文書之真正即應負舉證之責。然原告就被告甲○○前揭抗辯
    並未再有其他舉證，是本件即無從認原告所提之切結書為真
    正。
　⒊民事訴訟法上所謂之證據共通原則，係指當事人聲明之證據
    ，依其提出之證據資料，得據以為有利於他造或共同訴訟人
    事實之認定，該證據於兩造間或共同訴訟人間，法院均得共
    同採酌，作為判決資料之基礎。此項原則側重於法院援用當
    事人提出之證據資料時，不受是否對該當事人有利及他造曾
    否引用該證據之限制，並得斟酌全辯論意旨及調查證據之結
    果，在不違背論理及經驗法則前提下，依自由心證判斷事實
    之真偽。所謂「全辯論意旨」，包括全部共同訴訟人之陳述
    ，除自認係依法律規定發生無庸舉證效力外，該共同訴訟人
    中之一人，在訴訟上對於他造主張之事實，依民事訴訟法第
    279條第1項或第280條第1項、第3項前段規定，所為不利於
    己之「積極之自認」或「消極之擬制自認」，對其他共同訴
    訟人縱不受拘束，審判法院亦非均不可據為依自由心證判斷
    事實真偽之參考。從而，本件原告主張被告二人所為共同侵
    權行為，被告乙○○對原告主張之事實為自認，其自認之陳述
    ，雖不拘束共同被告甲○○，然仍可作為判斷本件事實真偽之
    參考，合先敘明。
　⒋原告主張被告甲○○與乙○○確有交往，且有逾越一般男女交往
    行為，而侵害其配偶權等語，業據原告提出乙○○、甲○○二人
    之訊息對話截圖為據（見卷第25至51頁），又被告乙○○對於
    原告主張其上暱稱「R_Chi」即其本人乙節業已自認，被告
    甲○○亦對其上暱稱「tani」為其使用等情不爭執，足認上開
    對話為被告乙○○、甲○○二人間之對話無訛。再查，被告利用
    手機訊息為對話，被告甲○○於108年8月14日對被告乙○○稱為
    「親愛的」，其後二人於8月14日至15日持續對話，被告乙○
    ○並有「最後用老二再吃一次」、「想要捅死你」、「我想
    看妳在我懷裡浪的樣子，我想要一次次的把妳升上天」、「
    我要你當我專屬玩具」、「我要妳，女人，我要妳的全部」
    、「好想舔」、「我想妳了，女人」等文句，而被告甲○○則
    有「變態，好壞，我好熱」、「不行，會壞掉，不可以啊，
    親愛的，我越來越熱，親帶的，你好壞，什麼，聽不到」、
    「好壞，親愛，我濕掉了，別說了」、「嗯，我快不行了，
    好想要」、「不行，拜託，我快受不了了，想要，想要」等
    語。由上開被告乙○○、甲○○之對話內容觀之，被告甲○○多次
    稱被告乙○○「親愛的」，且二人多次所為對話多是充滿挑逗
    且具性暗示之對話，輔以被告乙○○就此事實亦已自認，是被
    告乙○○、甲○○之對話顯已逾越一般普通朋友社交之分際，影
    響原告與被告乙○○間忠誠、互信之基礎，被告二人行為足以
    破壞原告婚姻共同生活之圓滿、安全及幸福，已侵害原告基
    於配偶關係之身分法益，且屬情節重大甚明。
　⒌至原告主張被告二人除有上揭對話外，尚一同至汽車旅館發
    生性行為等事實，然此為被告甲○○所否認，而查，原告以其
    與被告乙○○間之對話錄音譯文為佐，欲證明被告二人間確實
    曾為性行為，然觀諸對話中，被告乙○○並未明確指出其外遇
    性行為對象為何人，又觀察對話內容，亦不足有相關對話足
    以證明被告乙○○坦承之性行為對象即為被告甲○○，縱比對原
    告所提原證2及原證4之對話內容，仍無從由對話時間或對話
    客觀因素加以比對確認原證4之原告與被告乙○○談論內容，
    所指之第三者即為被告甲○○，是原告主張被告二人曾發生性
    行為等語，即無理由。
　⒍綜上，原告主張於108年8月10日至15日期間，被告乙○○、甲○
    ○曾逾越一般男女朋友間之交往，有多次親暱之對話，而已
    侵害其基於配偶關係之身分法益，且屬情節重大，為有理由
    。
　㈡原告得請求之侵權行為損害賠償數額
　⒈按因故意或過失，不法侵害他人之權利者，負損害賠償責任
    。不法侵害他人基於父、母、子、女或配偶關係之身份法益
    而情節重大者，被害人雖非財產上之損害，亦得請求賠償相
    當之金額。民法第184條第1項前段、第195條第3項、第1項
    前段分別定有明文。
　⒉次按婚姻係以夫妻之共同生活為其目的，配偶應互相保持其
    共同生活之圓滿安全及幸福，而夫妻互守誠實，乃為確保其
    共同生活之圓滿安全及幸福之必要條件，配偶之一方行為不
    誠實，破壞共同生活之圓滿安全及幸福者，即為違反婚姻契
    約之義務而侵害他方基於配偶關係之身分法益且情節重大。
    是以有配偶之人與他人之交往，或明知為他人配偶卻故與之
    交往，其互動方式依一般社會通念，如已逾越普通朋友間一
    般社交行為，並足動搖婚姻關係所重應協力保持共同生活圓
    滿安全幸福之忠實目的時，難認並無以違背善良風俗之方法
    ，加損害於他人之故意。亦即倘配偶之一方行為不誠實與他
    人發生足以破壞夫妻共同生活之圓滿安全及幸福之行為者，
    則該第三人與不誠實之配偶即為侵害配偶身分法益之共同侵
    權行為人。又侵害配偶權之行為，並不以通姦行為為限，倘
    夫妻任一方與他人間存有逾越結交普通朋友等一般社交行為
    之不正常往來，其行為已逾社會一般通念所能容忍之範圍，
    已達破壞婚姻共同生活之圓滿安全及幸福之程度，即足當之
    ，倘其情節重大，違反忠誠義務之一方即應依上開規定，負
    非財產上即精神慰撫金之損害賠償責任。
　⒊是被告二人前開不當行為，已逾朋友間正常社交界線，而不
    法侵害原告關於配偶之身分法益，且情節確屬重大，既經認
    定如前，原告精神上受有痛苦，實甚灼然。則原告主張被告
    依民法第184條第1項、第195條規定，應就其所受非財產上
    之損害負賠償責任，自屬有據。又當事人於言詞辯論時為訴
    訟標的之捨棄或認諾者，應本於其捨棄或認諾為該當事人敗
    訴之判決，民事訴訟法第384條固然定有明文。然本件原告
    主張被告二人所為為共同侵害其配偶權，則訴訟標的對於被
    告二人須合一確定，是被告乙○○雖對原告之請求為認諾，然
    對共同訴訟人甲○○不利，該認諾對被告甲○○不生效力。
　⒋又被害人受有非財產上損害，請求加害人賠償相當金額之慰
    撫金時，法院對於慰撫金之量定，應斟酌實際加害情形、所
    造成之影響、被害人痛苦之程度、兩造之身分地位、經濟情
    形及其他一切狀況為之。本院審酌被告二人前揭不當交往，
    對原告婚姻、生活影響程度，併考量原告與被告之社會經濟
    地位，被告乙○○為大學畢業，自陳現為外送員，月收入約3
    萬元；被告甲○○為高中畢業，職業為舞蹈老師，現約收入約
    2萬元，及查被告乙○○除薪資收入外，並無其他財產資料，
    被告甲○○並無薪資所得，僅有其他所得約7萬餘元，名下財
    產除汽車1輛，無其他所得資料；另原告年度除尚有股利所
    得，名下有房屋、土地及汽車財產，價值約有275萬元，此
    有兩造之稅務電子閘門財產所得調件明細表可參（見限閱卷
    ），兼衡兩造之身分地位及原告所受痛苦程度等一切情狀，
    認被告二人應共同賠償原告之非財產上損害，以20萬元為適
    當，逾此部分之請求，不應准許。
五、又給付無確定期限者，債務人於債權人得請求給付時，經其
    催告而未為給付，自受催告時起，負遲延責任。其經債權人
    起訴而送達訴狀，與催告有同一之效力；又遲延之債務，以
    支付金錢為標的者，債權人得請求依法定利率計算之遲延利
    息；應付利息之債務，其利率未經約定，亦無法律可據者，
    週年利率為百分之五，民法第229條第2項、第233條第1項前
    段、第203條分別定有明文，是原告自得據此規定，請求加
    付法定遲延利息。查原告之民事起訴狀繕本係於110年12月1
    3日送達予被告乙○○、甲○○，此有送達證書2紙附卷可查（見
    本院卷第75、77頁），是原告請求被告乙○○、甲○○自110年1
    2月14日起，均至清償日止，按年息5%計算之利息，並無不
    合。　　
六、從而，原告依民法184條第1項、第195條第1項及第3項規定
    ，請求被告連帶給付20萬元，及自起訴狀繕本送達翌日即自
    110年12月14日起，均至清償日止，按年息5%計算之法定遲
    延利息，為有理由，應予准許；逾此部分之請求，為無理由
    ，應予駁回。
七、本件經核原告勝訴部分，因所命給付金額未逾50萬元，爰依
    職權宣告假執行，並依職權酌定相當之擔保金額准被告二人
    供擔保後免為假執行。
八、本件事證已臻明確，兩造其餘主張、陳述及所提之證據暨攻
    擊防禦方法，經核與判決結果無影響，毋庸再一一審酌，附
    此敘明。
九、訴訟費用負擔：民事訴訟法第79條、第85條第2項。
中　　華　　民　　國　　111 　年　　7 　　月　　29　　日
                  民事第五庭    法　官　曹惠玲
以上正本係照原本作成。
如對本判決上訴，須於判決送達後20日內向本院提出上訴狀。如
委任律師提起上訴者，應一併繳納上訴審裁判費。
中　　華　　民　　國　　111 　年　　8 　　月　　1 　　日
                                書記官  董怡彤